臺灣高等法院臺中分院刑事判決　　　　　　　　　　九十一年度上易字第四四七號
　　上　訴　人
　　即　被　告　丙○○
右上訴人因傷害案件，不服臺灣臺中地方法院九十年度易字第三四三一號，中華民國
九十一年一月八日第一審判決（起訴案號：臺灣臺中地方法院檢察署九十年度偵字第
一五九二五號）提起上訴，本院判決如左：
    主  文
原判決關於丙○○部分撤銷。
丙○○傷害人之身體，處拘役貳拾伍日，如易科罰金，以佰元折算壹日。
    事  實
一、乙○○（業經原審判處拘役拾日，如易科罰金以佰元折算壹日確定）於民國
    （下同）九十年七月十日十七時三十五分許，與林月盆一同至丙○○位於臺中縣
    大肚鄉○○路○段六九巷一五號住處，欲向丙○○之婆婆吳劉恩惠催討債務，而
    與丙○○發生口角爭執，乙○○與丙○○即分別基於普通傷害之犯意，由丙○○
    抓住乙○○上衣後，往後倒坐在沙發上，再腳踢乙○○胸部，乙○○即徒手毆打
    丙○○之胸部及腿部等處，嗣乙○○欲離開，行至上址門外時，丙○○再持非其
    所有之鐵勾（未扣案）毆打乙○○之肩膀等處，致乙○○受有左肘擦傷（８Ｘ０
    ．１公分）、右上臂擦傷（１２Ｘ０．１公分）、左肩挫傷、左胸擦傷（０．１
    Ｘ３公分）公分等傷害；丙○○亦因而受有胸壁挫傷、背部挫傷、右足挫傷及擦
    傷等傷害。
二、案經乙○○訴由臺中縣警察局烏日分局報告臺灣臺中地方法院檢察署檢察官偵查
    起訴。
    理  由
一、訊據被告丙○○矢口否認有何傷害犯行，辯稱：是乙○○將我壓在沙發上，捶我
    胸部及腿部，我即雙手抱住頭部，並未毆打乙○○，亦未持鐵勾打他；乙○○我
    根本不認識，乙○○所持的驗傷單上所記載的驗傷日期是在九十年七月十二日，
    而非同年七月十日，顯然是在事後才去驗的；乙○○的衣服是自己撕破的，我們
    家是電動門，沒有鐵勾云云。惟查，右揭犯罪事實，業據乙○○於警訊、偵查、
    原審及本院調查時，指訴遭被告毆打等情明確，復經在場目睹本件事發經過之證
    人林月盆於警訊及原審調查時均到場證述：當日與乙○○一同到被告丙○○家中
    找被告丙○○之婆婆吳劉恩惠，被告丙○○要趕乙○○出去，並用手抓住乙○○
    之衣服，坐在沙發上，後來乙○○將被告鄭小清推開，被告丙○○就跑過來要抓
    我頭髮，乙○○就將被告丙○○推開，丙○○因而跌倒在地，並持拉鐵門之鐵勾
    要打乙○○等語；證人周鴻裕於警詢時陳稱：乙○○與被告丙○○先大聲吵鬧，
    後即在屋內空手互相鬥毆，接著二人到了門外，被告丙○○即拿拉鐵門之鐵勾要
    打乙○○等情甚詳；且乙○○於與被告發生肢體衝突過程中，其所穿著之上衣，
    為被告丙○○撕裂等情，業據乙○○於原審調查時提出遭被告丙○○撕裂之上衣
    供當庭勘驗，原審勘驗結果，該上衣確實自左、右肩膀處撕裂無誤（見原審卷第
    三十三頁）；證人林月盆復當場證述：乙○○提出之上衣，即為其當日到被告丙
    ○○家中時所穿著之上衣，該上衣撕裂之狀況與其當日自被告丙○○家中離開時
    上衣破裂情形相同等語無訛（見原審卷第三十三頁），足證被告乙○○因本件爭
    執致其所著上衣撕毀等情，已堪認定。再參以證人林月盆證稱：被告丙○○有抓
    住被告乙○○之衣服，坐在沙發上等語，是乙○○當日所著上衣，應認係因被告
    丙○○與乙○○在沙發上拉扯時所撕裂無誤。而被告丙○○於事發當時，確實手
    持鐵勾等情，業據證人林月盆及周鴻裕證述在卷，已如前述，核與乙○○指訴之
    情節相符，是被告丙○○所辯並未毆打乙○○，亦未持鐵勾打他云云，顯非可採
    ；且乙○○於九十年七月十一日至臺中縣警察局烏日分局犁份派出所製作筆錄時
    ，即表明其右手臂及左手臂有受傷，現在沒有診斷證明書，於上法院時補陳等語
    （詳見臺灣臺中地方法院檢察署檢察署九十年度偵字第一五九二五號卷第十三頁
    ），是乙○○於翌日即同年月十二日至沙鹿童綜合醫院驗傷，並開具診斷證明書
    ，核與一般常情相符，並無何特異之處，是被告丙○○指稱：乙○○所持的驗傷
    單，是在事後才去驗的云云，亦無從執為有利之認定。而乙○○確因被告毆打受
    有如事實欄所載傷勢等情，有沙鹿童綜合醫院之診斷證明書一紙附卷可憑，本件
    事證明確，被告丙○○傷害人之身體犯行堪以認定，應依法論科。
二、核被告丙○○所為，係犯刑法第二百七十七條第一項之傷害罪。原審判決於被告
    丙○○部分認被告丙○○罪證明確予以論罪科刑固非無見，惟原審判決就乙○○
    受有左肩挫傷、左胸擦傷（０．１Ｘ３公分）公分載為（０．２Ｘ３公分），與
    事實顯有不符，且就鐵鉤部分未能證明係被告丙○○所有部分亦未於事實欄為詳
    細記載亦有未洽，被告上訴否認犯行，指摘原判決不當，雖無理由，惟原審判決
    既有上開可議之處，自應由本院予以撤銷改判。審酌被告丙○○犯罪之動機、被
    告持鐵勾與乙○○互毆所可能造成傷害之程度，乙○○所受傷害之程度為左肘擦
    傷（８Ｘ０．１公分）、右上臂擦傷（１２Ｘ０．１公分）、左肩挫傷、左胸擦
    傷（０．１Ｘ３公分）公分等傷害尚非重大，及被告丙○○事發當時僅單獨一人
    ，乙○○方面尚有友人同行等一切情狀，量處被告拘役二十五日，如易科罰金以
    三百元折算一日，又被告丙○○毆打乙○○所持之鐵勾，並未扣案，且被告亦堅
    決否認為其所有，顯無積極證據足資證明該鐵鉤為被告丙○○所有，爰不另為沒
    收之宣告。
據上論斷，應依刑事訴訟法第三百六十九條第一項前段、第三百六十四條，刑法第二
百七十七條第一項、第四十一條第一項前段，罰金罰鍰提高標準條例第一條前段、第
二項之規定，判決如主文。
本案經檢察官甲○○到庭執行職務。
中        華        民        國  九 十 一  年     五     月　 二十二   日
                                  臺灣高等法院臺中分院刑事第三庭
                                      　審判長法　官　陳　朱　貴
                        法　官　劉　連　星
                                              法  官  胡  忠  文
右正本證明與原本無異。
不得上訴。
                                              書記官　許  美  惠
中        華        民        國  九 十 一  年     五     月　 二十三   日
附錄：本判決論罪科刑法條全文
刑法第二百七十七條
傷害人之身體或健康者，處三年以下有期徒刑、拘役或一千元以下罰金。
犯前項之罪因而致人於死者，處無期徒刑或七年以上有期徒刑；致重傷者
，處三年以上十年以下有期徒刑。
                                                                        Ｋ
